【裁判字號】    90,交聲,192
【裁判日期】    900911
【裁判案由】    違反道路交通管理處罰條例聲明異議
【裁判全文】
臺灣甲○地方法院刑事裁定                          九十年度交聲字第一九二號
    異  議  人
    即受處分人  乙○○
右列受處分人因違反道路交通管理處罰條例案件，對於交通部公路局桃監理站於中華
民國九十年七月十三日所為之處分（原第分案號：桃監稽違字第五二─ＡＸＸ○○四
六四九號）聲明異議，本院裁定如左：
    主  文
異議駁回。
    理  由
一、異議意旨略以：異議人於民國九十年四月十八日並未闖紅燈，如異議人當時有闖
    紅燈，而對方為綠燈，則當時理應發生連環的交通事故，而非只是與其中一車發
    生碰撞云云。
二、按「汽車駕駛人，行經有燈光號誌管制之交岔路口闖紅燈者，處新臺幣一千八百
    元以上五千四百元以下罰鍰。」、「汽車駕駛人有左列各款所列條款之一者，除
    依原條款處罰鍰外，並予記點：．．．三、有第四十三條、第五十三條或第五十
    四條情形之一者，各記點數三點。」道路交通管理處罰條例第五十三條、第六十
    三條第一項第三款分別定有明文。
三、訊據異議人乙○○坦承於九十年四月十八日十五時二十分許，駕駛車牌號碼Ｔ７
    ─九三九號營業小客車，沿師大路第一車道西向東，行經台北市○○路及羅斯福
    路口，擬左轉進入羅斯福路，於行至路中心處，適有陳志維所駕駛車牌號碼Ｕ４
    ─５１８８自小客車，沿羅斯福路北向南行駛，兩車於交岔路口發生碰撞等情，
    惟辯稱：只闖黃燈，未闖紅燈，如有闖紅燈，應會發生連環車禍。惟查：異議人
    於右揭時間，行經上開路段，違規闖紅燈之事實，業據證人陳政聖於本院調查時
    結證稱：「我在羅斯福路往南向，停在最內車道第二台，我們這邊剛起步，有一
    台計程車，行駛師大路，闖紅燈，撞到我前面那部車，當時，我的車已起步．．
    ．。」、「我有看到他的車根本沒有煞車，並加速前進，我確定有看到號誌已經
    變紅燈，．．．。」（參本院九十年九月六日訊問筆錄），證人能明確說出當時
    肇事之二部車的人員及停等情形，足證證人當時確在現場無疑，且證人與異議人
    及另一部肇事車輛駕駛人陳志維二人，均素不相識，又無仇隙，應無媾陷異議人
    之虞，其所為之證詞應堪採信。徵以肇事路段，係屬三時向號誌路段，有臺北市
    警察局中正二分局警員王文助所製作之號誌運作情形圖可稽，異議人所稱行駛之
    左轉號誌係屬第二段，此時羅斯福路南、北兩向車輛一直均處於等待紅燈之狀態
    ，而陳志維當時原係在停止線後第一部車等待燈號變換，業據證人證述如前，觀
    諸道路交通事故調查報告表所繪之現場圖，異議人與陳志維駕駛之車輛碰撞地點
    ，係位於交岔口中央，偏陳志維所行駛之車道前方，距陳志維方向之停止線已有
    一個以上之車道距離，綜合各情推知，當時應係被告所行駛之方向已變換號誌為
    紅燈，但對向尚未變換為綠燈，異議人擬搶先快速通過，但行至道路中央，南北
    向號誌變換為綠燈，陳志維未發現異議人之車輛，於綠燈亮起，立即起步，因而
    在其起步後不遠處撞上異議人所駕駛之車輛，是異議人闖紅燈之違規行為，堪以
    認定。異議人雖執上詞異議，然查，數部汽機車即使停於同一停止線後，在綠燈
    亮起時，因各人車輛之性能、注意能力、反應情況、汽車之操控能力，均有不同
    ，因此未必在綠燈亮起時，同時齊步前進，換言之，於同向之車輛，未必會同時
    撞上闖紅燈之異議人而發生連環車禍，是異議人上開所辯，不足以推翻本院前開
    之認定。從而，原處分機關依道路交通管理處罰條例上開規定裁處罰鍰一千八百
    元，並記點數三點，核無不合。本件異議為無理由，應予駁回。
據上論斷，應依道路交通案件處理辦法第十九條，裁定如主文。
中      華      民      國    九十      年      九      月     十一     日
                                臺灣甲○地方法院交通法庭
                                    審判長法  官  王  兆  飛
                                          法  官  江  振  義
                                          法  官  李  桂  英
右正本證明與原本無異。
如不服本裁定，應於送達後五日內，向本院提出抗告狀。
                                          書記官  梁  麗  雲
中      華      民      國    九十      年      九      月     十二     日


司法院資訊處製作；財團法人民間司法改革基金會備份。
